【裁判字號】    95,交上易,116
【裁判日期】    950622
【裁判案由】    過失傷害
【裁判全文】
臺灣高等法院交通法庭判決         95年度交上易字第116號
上  訴  人
即  被  告  甲○○
上列上訴人因過失傷害案件，不服臺灣臺北地方法院95年度交易
字第110號，中華民國95年3月31日第一審判決（起訴案號：臺灣
臺北地方法院檢察署94年度偵字第23296 號），提起上訴，本院
判決如下：
    主  文
原判決撤銷。
甲○○從事業務之人，因業務上之過失傷害人，處有期徒刑捌月
，緩刑肆年。
    事  實
一、甲○○係大有巴士公車司機，為從事駕駛業務之人，於民國
    94年6月1日上午7時50分，駕駛車牌號碼048-AD 號營業大客
    車，沿臺北市○○路由東往西方向行駛，行經臺北市○○區
    ○○路與杭州南路口捷運工地前（金甌女中學校前），本應
    注意車輛行駛時，駕駛人應遵守行車速度並注意車前狀況，
    隨時採取必要之安全措施及車輛行駛至號誌交岔路口，應遵
    守燈光號誌，且需遵守道路速度限制，而依當時情形，又無
    不能注意之情事，詎甲○○竟疏未注意，違反號誌管制闖越
    紅燈，並以超過該路段速度限制之時速45公里貿然行駛，因
    而右前側車身碰撞當時正穿越杭州南路之行人乙○○（因捷
    運施工而未行走於行人穿越道），致乙○○受有頭部外傷併
    顱骨骨折、顱內出血、顏面骨折及脾臟撕裂傷等傷害。
二、案經被害人乙○○訴由臺北市政府警察局中正第一分局報請
    臺灣臺北地方法院檢察署檢察官偵查起訴。
    理  由
一、上揭犯罪事實，業據被告甲○○於原審及本院審理時坦承有
    超速、有過失責任不諱，但辯稱其通過路口時是綠燈云云，
    惟查上開事實業經證人即告訴人乙○○指訴明確，復經黃琬
    婷於警詢時、偵訊中證述明確，並有車牌號碼048-AD號營業
    大客車之監視錄影帶及臺灣臺北地方法院檢察署檢察官勘驗
    筆錄、乙○○之國立臺灣大學醫學院附設醫院診斷證明書、
    臺北市車輛行車事故鑑定委員會94年12月20日北鑑審字第09
    430417100 號函及函附鑑定意見書、台北市政府警察局交通
    大隊製作之道路交通事故現場圖、道路交通事故調查報告、
    交通事故談話紀錄表、臺北市政府警察局交通警察大隊事故
    肇事原因初步分析研判表、事故現場照片12幀在卷可憑，本
    件事證明確，被告犯行堪以認定，應依法論科。至被告於本
    院辯稱其通過路口時是綠燈，依上所述自無可採。
二、核被告所為，係犯刑法第284條第2項前段之業務過失傷害罪
    。原審予以論罪科刑雖非無見，惟查：原審量處被告有期徒
    刑捌月，竟於理由說明諭知易科罰金之折算標準，尚有未合
    是被告上訴意旨以並未闖紅燈云云雖無可採。然原判決既有
    可議仍應予以撤銷改判，爰審酌被告有傷害前科判處罰金，
    素行不佳，此有臺灣高等法院被告全國前案紀錄表在卷可參
    ，其身為公車駕駛，行經路口且為金甌女中學校前，竟不多
    加注意，冒然超速闖越紅燈行駛，上開犯行造成告訴人之損
    害非輕，案發後除經保險公司理賠外，其於本院審理中賠償
    告訴人新臺幣15萬元，告訴人之父亦表示願給其自新之機會
    ，並審酌其犯後坦承部分犯行，態度尚稱良好等一切情狀及
    公訴人求刑，量處如主文第2 項所示之刑，以資懲儆。又被
    告前未曾受有期徒刑以上刑之宣告，此有台灣高等法院檢察
    署刑事資料中心前科查註紀錄表附卷可稽，經此起訴審判後
    ，當能知所警惕，信無再犯之虞，本院認所宣告之刑以暫不
    執行為適當，爰併諭知緩刑肆年，以策自新。
據上論斷，應依刑事訴訟法第369條第1項前段、第364條、第299
條第1項前段、第273條之1第1項、刑法第284條第2項前段、第74
條第1款、罰金罰鍰提高標準條例第1條前段判決如主文。
本案經檢察官劉斐玲到庭執行職務。
中    華    民    國    95    年    6     月    22    日
                      交通法庭審判長法  官  張連財
                                    法  官  林明俊
                                    法  官  楊照男
以上正本證明與原本無異。
不得上訴。
                                    書記官  陳秋雄
中    華    民    國    95    年    6     月    22    日
附錄：本案論罪科刑法條全文
中華民國刑法第284條 (過失傷害罪)
因過失傷害人者，處6月以下有期徒刑、拘役或500元以下罰金，
致重傷者，處1年以下有期徒刑、拘役或500元以下罰金。
從事業務之人，因業務上之過失傷害人者，處1 年以下有期徒刑
、拘役或1千元以下罰金，致重傷者，處3年以下有期徒刑、拘役
或2千元以下罰金。


司法院資訊處製作；財團法人民間司法改革基金會備份。
